# 国有独资公司改制

提问人：辛甚至哉 时间：2011-12-13 11:37:13
请教了，国有独资公司改制为职工持股的有限责任公司，审计报告应该出具标准的无保留意见报告呢，还是清产核资专项审计报告？

回答人：chenyiwei
根据所属国资委的要求确定。例如，如果原先已经是国有独资公司，现在吸收职工入股（可能继续保持国有资本控股，也可能不再控股），则在上海应按照“上海市国有资产监督管理委员会关于印发《上海市国有企业改制财务审计管理暂行办法》[修订版]等文件的通知”（沪国资委评价[2011]153号）的规定出具相关的报告。

提问人：辛甚至哉 时间：2011-12-14 11:02:32
谢谢版主，我是西安的，能否给一个审计报告、报表模板？

回答人：chenyiwei
抱歉，没有专门的模板，一般也就是基于特殊编制基础编制多期财务报表，按 1601 号审计准则出具审计报告。